臺灣嘉義地方法院刑事判決　　　　　　　 94年度訴字第491號
公　訴　人　臺灣嘉義地方法院檢察署檢察官
被　　　告　甲○○
選任辯護人　陳信宏律師
上列被告因違反槍砲彈藥刀械管制條例案件，經檢察官提起公訴
（94年度偵字第1109號），本院判決如下：
    主  文
甲○○未經許可，持有可發射金屬具有殺傷力之空氣長槍，處有
期徒刑壹年捌月，併科罰金新臺幣萬元，罰金如易服勞役，以
新臺幣玖佰元即銀元佰元折算壹日；緩刑肆年；扣案空氣長槍
壹枝（槍枝管制編號0000000000）沒收。
    事  實
一、甲○○明知槍砲彈藥刀械管制條例所列之槍砲為管制物品，
    非經主管機關許可，不得無故持有，竟於民國（下同）80餘
    年間，在嘉義縣梅山鄉不明地點之玩具店，以新台幣2,00 0
    多元代價，向不詳人士購得玩具空氣長槍外接高壓鋼瓶，具
    殺傷力之瓦斯長槍1枝（槍枝管制編號0000000000），藏置
    於嘉義縣水上鄉柳新村751號住處，未經許可而持有上開瓦
    斯長槍。嗣94年2月10日晚上9時10分許，甲○○攜帶上開槍
    枝前往嘉義縣梅山鄉圳南村1鄰大豐19號，為警當場查獲，
    並扣得前揭槍枝。
二、案經嘉義縣警察局竹崎分局報請臺灣嘉義地方法院檢察署檢
    察官偵查起訴。
    理  由
一、上揭犯罪事實，業據被告甲○○於本院審理時坦承不諱（見
    本院卷94年12月9日審判筆錄），並有槍枝照片2張及扣押物
    品目錄表附卷可稽（見警卷第8、9頁），復有上開空氣長槍
    1枝扣案可佐，足徵被告自白確與事實相符，堪以採信。而
    上開扣案長槍經送內政部警政署刑事警察局鑑定，其結果認
    ：「送鑑瓦斯長槍一枝（槍枝管制編號0000000000），認係
    玩具空氣長槍，以外接小型二氧化碳高壓鋼瓶內氣體為發射
    動力，機械性能良好，經裝填直徑約6mm、重量約0.88g鋼珠
    試射3次，測得鋼珠速度為177、177、177公尺／秒，計算其
    動能13.78、13.78、13.78焦耳，單位面積動能分別為48.
    75、48.75、48.75焦耳／平方公分。‧‧‧而有關殺傷力之
    相關數據：(一)美國軍醫總署定義：彈丸撞擊動能達58呎磅（
    約為78.6焦耳），則足以使人喪失戰鬥能力。(二)本局對活豬
    作射擊測試結果，彈丸單位面積動能達24焦耳／平方公分，
    則足以穿入豬隻皮肉層。(三)依日本科學警察研究所之研究結
    果，彈丸單位面積動能達20焦耳／平方公分則足以穿入人體
    皮肉層。」等情，有內政部警政署刑事警察局94年2月21日
    刑鑑字第0940023387號槍彈鑑定書1份在卷可憑（見偵卷第2
    1-24頁），則扣案之空氣長槍1支經警實際試射，其發射物
    （彈丸）之單位面積動能既分別為48.75、48.75、48.75焦
    耳／平方公分，顯逾上開24焦耳／平方公分及20焦耳／平方
    公分之標準，是該把長槍屬於槍砲彈藥刀械管制條例所列具
    殺傷力之空氣槍甚明。故本件事證明確，被告上開犯行，堪
    予認定，應依法論科。
三、(1)按槍砲彈藥刀械管制條例所規定之持有行為，其持有之繼
    續，為行為之繼續，而非狀態之繼續，亦即一經持有該條例
    所規定之槍砲、彈藥或刀械，其犯罪即已成立，但其完結須
    繼續至持有行為終了時為止，是被告甲○○持有前揭槍枝所
    為係屬繼續犯之單純一罪。被告自80餘年起開始持有前揭具
    有殺傷力之槍枝，行為繼續至94年2月10日晚上9時10分許為
    警查獲時止，其間槍砲彈藥刀械管制條例雖迭有修正，然因
    持有槍枝罪係行為之繼續，應適用查獲時之現行（即經總統
    於94年1月26日修正公布，並自94年1月28日生效施行）槍砲
    彈藥刀械管制條例之規定。核被告甲○○所為，係犯槍砲彈
    藥刀械管制條例第8條第4項之未經許可，無故持有具殺傷力
    之空氣槍罪。(2)爰審酌被告素行良好，一時好奇，智慮未週
    ，犯此重罪，惟其並未持之而為其他犯罪，所造成之損害非
    鉅，而前揭槍枝亦已陳舊，被告經警查獲後復自白犯罪之經
    過，且其家中尚有幼子及雙親須待照護，本院認雖處最低度
    刑仍屬過重，其犯罪情狀為可憫恕，乃依刑法第59條酌減前
    揭槍砲彈藥刀械管制條例第8條第4項之刑度，並參酌被告犯
    罪之動機、目的、手段、素行、國校畢業、持有槍枝之數量
    僅1枝、前揭空氣長槍造成社會治安之潛在性危險與犯後坦
    認犯行，堪認有具體悔過之態度等一切情狀，量處如主文所
    示之刑，並就科處罰金部分諭知易服勞役之折算標準，以資
    儆懲。又被告前未曾受有期徒刑以上刑之宣告，有台灣高等
    法院被告全國前案紀錄表、台灣嘉義地方法院檢察署刑案資
    料查註紀錄表可參，經此教訓，應知惕勵，當無再犯之虞，
    並參酌蒞庭檢察官對於被告科刑範圍之具體意見，且被告為
    表示悔過，亦捐贈善款20萬元，有郵政國內匯款執據7紙附
    卷足佐（見本院卷第70-76頁），其係一時失慮觸法，經此
    罪刑之宣告，應足促其警惕而無再犯之慮，為勵自新，本院
    認所處之刑以暫不執行為當，爰併宣告緩刑4年，助其向善
    。扣案之具殺傷力之空氣長槍1枝（槍枝管制編號000000000
    0號）係屬違禁物無誤，應依刑法第38條第1項第1款規定宣
    告沒收。
據上論斷，應依刑事訴訟法第299條第1項前段，槍砲彈藥刀械管
制條例第8條第4項，刑法第11條、第59條、第42條第2項、第74
條第1款、第38條第1項第1款，罰金罰鍰提高標準條例第2條，現
行法規所定貨幣單位折算新臺幣條例第2條，判決如主文。
本案經檢察官王振名到庭執行職務。
中　　華　　民　　國　　94　　年　　12　　月　　23　　日
                    刑事第二庭 審判長法　官　夏 金 郎
                                     法  官  黃 義 成
                                     法  官  盧 鳳 田
上列正本證明與原本無異。
如不服本判決，應於判決送達後10日內向本院提出上訴狀（應附
繕本）。告訴人或被害人如對於本判決不服者，應具備理由請求
檢察官上訴，其上訴期間之計算係以檢察官收受判決正本之日期
為準。
中　　華　　民　　國　　94　　年　　12　　月　　26　　日
                                 　　書記官  楊 國 色
附錄本件論罪科刑法條：
槍砲彈藥刀械管制條例第8條：
未經許可，製造、販賣或運輸鋼筆槍、瓦斯槍、麻醉槍、獵槍、
空氣槍或第4條第1項第1款所定其他可發射金屬或子彈具有殺傷
力之各式槍砲者，處無期徒刑或5年以上有期徒刑，併科新臺幣1
千萬元以下罰金。
未經許可，轉讓、出租或出借前項所列槍枝者，處5年以上有期
徒刑，併科新臺幣1千萬元以下罰金。
意圖供自己或他人犯罪之用，而犯前二項之罪者，處無期徒刑或
 7年以上有期徒刑，併科新臺幣1千萬元以下罰金。
未經許可，持有、寄藏或意圖販賣而陳列第1項所列槍枝者，處3
 年以上10年以下有期徒刑，併科新臺幣700萬元以下罰金。
第 1 項至第 3 項之未遂犯罰之。
